臺灣臺南地方法院民事裁定　　　　　 100年度司財管字第29號
聲　請　人　臺南市玉井區農會
法定代理人　王民雄
代　理　人　陳雪儀
上列聲請人聲請對被繼承人江天運選任遺產管理人事件，本院裁
定如下：
   主  文
選任余景登律師為被繼承人江天運(男，民國○○○年○○月○
日生，身份證統一編號：Ｚ000000000號，民國八十八
年二月七日死亡)之遺產管理人。
聲請程序費用新臺幣壹仟元由被繼承人江天運之遺產負擔。
    理  由
一、按繼承開始時，繼承人之有無不明者，由親屬會議於一個月
    內選定遺產管理人，並將繼承開始及選定遺產管理人之事由
    ，向法院報明；無親屬會議或親屬會議未於前條所定期限內
    選定遺產管理人者，利害關係人或檢察官，得聲請法院選任
    遺產管理人，並由法院依前項規定為公示催告；公示催告期
    限屆滿，無繼承人承認繼承時，其遺產於清償債權，並交付
    遺贈物後，如有剩餘，歸屬國庫，民法第1177條、第1178條
    第2項、第1185條分別定有明文。
二、本件聲請狀意旨略以：被繼承人江天運於民國（下同）85年
    9月21日向聲請人借款新台幣160萬元，惟被繼承人江天運於
    88年2月7日死亡，其第一、二、三順位繼承人均拋棄繼承，
    無第四順位繼承人，是否仍有繼承人不明，而其親屬會議未
    於一個月內選定遺產管理人，致使聲請人之債權無法行使，
    故檢具相關資料，向法院聲請為被繼承人江天運選定遺產管
    理人等語。
三、經查，聲請人主張之事實，業據其提出本院87度拍字第1393
    號裁定及其確定證明書、繼承系統表、除戶謄本（以上皆為
    影本）各1份為證，堪信為真實；復查被繼承人江天運之繼
    承人均已拋棄繼承權，業據本院調閱88年度繼字第175、368
    號拋棄繼承卷宗核閱無誤，又未準用民法第1177條規定選定
    遺產管理人，而聲請人為被繼承人之債權人，故聲請人以利
    害關係人聲請選定被繼承人之遺產管理人，核與上開規定並
    無不合，應予准許。
四、再查，本件被繼承人江天運之繼承人均已拋棄繼承權，足見
    渠等對被繼承人遺產之處置已漠不關心，經本院函詢其繼承
    人何雨涵、何雨欣、李政育、李弦、江美惠、江美蓮，請
    其等於文到五日內以書面陳明是否願意擔任被繼承人江天運
    之遺產管理人，逾期未表示，視為無意願，上開繼承人均逾
    期未陳明其意願，視為無意願擔任，有送達證書附卷可憑。
    另關於選任余景登律師為被繼承人江天運之遺產管理人部份
    ，本院以100年7月12日南院龍家厚100年度司財管字第29號
    函詢余景登律師擔任本件遺產管理人之意願，余景登律師於
    100年7月19日回覆本院願意擔任被繼承人江天運之遺產管理
    人，有陳報狀1件在卷足徵。經本院審酌認余景登律師具有
    法律專業知識及能力，且與被繼承人江天運所遺遺產間無利
    害關係，若由其擔任本事件之遺產管理人，定能秉持其專業
    倫理擔當此具公益性質之職務，並順利達成管理保存及清算
    遺產之任務。執此，本院認為由余景登律師擔任被繼承人江
    天運之遺產管理人，應屬妥適，爰裁定如主文。
五、依非訟事件法第157條，裁定如主文。
中    華    民    國   100    年    9     月    1     日
                  家事法庭    司法事務官  蔡明賢
以上正本係照原本作成。
如對本裁定抗告須於裁定送達後10日內向本院提出抗告狀，並繳
納抗告費新台幣1千元。
中    華    民    國   100    年    9     月    1     日
                              書記官      曾詩珊